臺灣臺南地方法院刑事判決
109年度交易字第1155號
公  訴  人  臺灣臺南地方檢察署檢察官
被      告  楊文鍾


上列被告因公共危險案件，經檢察官提起公訴（109 年度偵字第
19931 號），嗣被告於本院行準備程序時就被訴事實為有罪之陳
述，經本院合議庭裁定由受命法官獨任行簡式審判程序，判決如
下：
    主  文
楊文鍾犯駕駛動力交通工具而吐氣所含酒精濃度達每公升零點二
五毫克以上之罪，累犯，處有期徒刑拾月。
    事  實
一、楊文鍾於民國109 年10月21日下午3 時至4 時許，在臺南市
    仁德區田厝里某處果園內飲用高粱酒、啤酒後，明知飲酒後
    已達不得駕駛動力交通工具之程度，仍於同日下午4 時許，
    酒後無照駕駛車牌號碼000-000 號普通重型機車上路欲返回
    住處。嗣於同日下午4 時37分許，行經臺南市○○區○○路000 
    號前時，不慎自摔肇事，經警據報前往處理，並於同日下午
    5 時2 分許，測得其吐氣所含酒精濃度為每公升0.86毫克，
    因而查獲。
二、案經臺南市政府警察局歸仁分局報告臺灣臺南地方檢察署檢
    察官偵查起訴。
    理  由
一、本件被告楊文鍾所犯者，非為死刑、無期徒刑、最輕本刑為
    3 年以上有期徒刑之罪，亦非高等法院管轄第一審案件，其
    於準備程序進行中，就被訴事實為有罪之陳述（本院卷第31
    頁），經依法告知其簡式審判程序之旨，並聽取當事人之意
    見後，本院合議庭爰依刑事訴訟法第273 條之1 第1 項之規
    定，裁定進行簡式審判程序。且依刑事訴訟法第273 條之2 
    規定，不受同法第159 條第1 項、第161 條之2 、第161 條
    之3 、第163 條之1 及第164 條至第170 條所規定證據能力
    認定及調查方式之限制，合先敘明。
二、上開犯罪事實業據被告於警詢、偵訊、本院準備及審理程序
    中均坦承不諱（警卷第3 頁至第7 頁，偵卷第27頁至第28頁
    ，本院卷第31頁、第36頁、第39頁），並有道路交通事故當
    事人酒精測定紀錄表、財團法人工業技術研究院呼氣酒精測
    試器檢定合格證書、臺南市○○○○○○○○○道路○○○○○○○○道路○○○
    ○○○○○道路○○○○○○○○○○○○○○號查詢機車駕駛人資料、車輛詳
    細資料報表各1 份、道路交通事故現場照片7 張附卷可查（
    警卷第9 頁至第25頁、第39頁至第41頁、第47頁），足認被
    告上開任意性之自白與事實相符，應可採信。本案事證明確
    ，被告犯行堪可認定，應予依法論科。
三、核被告所為，係犯刑法第185 條之3 第1 項第1 款之駕駛動
    力交通工具而吐氣所含酒精濃度達每公升0.25毫克以上之罪
    。又被告前因酒後駕車之公共危險案件，經本院以106 年度
    交易字第679 號判決判處有期徒刑9 月確定，於107 年8月2
    0日執行完畢（下稱前案）等情，有臺灣高等法院被告前案
    紀錄表1 份在卷可參（本院卷第43頁至第47頁），被告於受
    前案有期徒刑執行完畢後，5 年以內故意再犯本件有期徒刑
    以上之罪，核與刑法第47條第1 項所定累犯要件相符。本院
    審酌被告前案與本案所犯罪名、手段、所侵害法益均相同，
    足認本案之責任非難程度應予提高，如依累犯規定加重其刑
    ，並不會使被告所受之刑罰超過其所應負擔之罪責，亦不會
    使其人身自由因此遭受過苛之侵害，無違憲法罪刑相當原則
    及比例原則，爰依刑法第47條第1 項規定，加重其刑。
四、爰以行為人之責任為基礎，審酌被告明知酒精成分對人之意
    識、控制能力具有不良影響，超量飲酒後會導致對週遭事務
    之辨識及反應能力較平常狀況薄弱，竟不知謹慎，於飲酒後
    吐氣酒精濃度高達每公升0.86毫克之酒醉情況下，猶無照駕
    駛普通重型機車行駛於公眾往來之道路，對於公眾生命財產
    安全所生之危險甚鉅。又被告除前已論以累犯之酒後駕車公
    共危險案件外，另有多次因酒後駕車之公共危險案件，經法
    院論罪科刑之紀錄，有前引臺灣高等法院被告前案紀錄表1 
    份在卷可佐，並據被告於本院審理中自承另有數次酒後駕車
    未經警送辦之經驗（本院卷第40頁），詎仍未知警惕，心存
    僥倖，本件已為被告於5 年內第3 度犯酒後駕車之公共危險
    案件，顯見其於酒後控制力薄弱，難以自律，自應受相當程
    度之刑事責任非難。惟念被告犯後坦承犯行，態度尚可，且
    於本次犯行雖有肇事發生交通事故，惟未致他人受有傷害，
    兼衡被告於本院審理中自承為高中畢業之智識程度，現從事
    保全工作、每月收入約新臺幣（下同）2 萬4,000 元、已婚
    、育有3 名子女（均已成年）、現與同事同住之家庭生活及
    經濟狀況（本院卷第39頁）等一切情狀，量處如主文所示之
    刑。
據上論斷，依刑事訴訟法第273 條之1 第1 項、第299 條第1 項
前段，刑法第185 條之3 第1 項第1 款、第47條第1 項，刑法施
行法第1 條之1 第1 項，判決如主文。
本案經檢察官林慧美提起公訴，由檢察官謝欣如到庭執行職務。
中　　華　　民　　國　　110 　年　　2 　　月　　2 　　日
                  刑事第九庭  法  官   陳品謙
以上正本證明與原本無異。
如不服本判決應於收受本判決後20日內向本院提出上訴書狀，並
應敘述具體理由。其未敘述上訴理由者，應於上訴期間屆滿後20
日內向本院補提理由書狀（均須按他造當事人之人數附繕本）「
切勿逕送上級法院」。 
　　　　　　　　　　　　　　　書記官   趙建舜
中　　華　　民　　國　　110 　年　　2 　　月　　2 　　日
附錄本案論罪科刑法條：
中華民國刑法第185 條之3 第1 項第1 款
駕駛動力交通工具而有下列情形之一者，處2 年以下有期徒刑，
得併科20萬元以下罰金：
一、吐氣所含酒精濃度達每公升0.25毫克或血液中酒精濃度達百
    分之0.05以上。
二、有前款以外之其他情事足認服用酒類或其他相類之物，致不
    能安全駕駛。
三、服用毒品、麻醉藥品或其他相類之物，致不能安全駕駛。
因而致人於死者，處3 年以上10年以下有期徒刑；致重傷者，處
1 年以上7 年以下有期徒刑。